# 立即执行的股份支付，下年度员工离职，该怎么财务处理

提问人：lx110252 时间：2018-03-08 19:53:49
2016 年企业成立员工持股平台，向股份公司增资， 2016 年做股份支付处理，确认了管理费用，借：管理费用 贷：资本公积 2017年一员工离职，该员工的股份由实际控制人购回， 2017 年该怎么账务处理，以及准则依据是什么。 请教论坛中各位大神以及陈老师，谢谢!!!

回答人：chenyiwei
立即执行的股份支付（无等待期），股份支付费用和对应的资本公积一旦确认，后续不论发生何种情况，均不再调整冲回。这是因为：准则认为无等待期的股份支付是为了补偿激励对象在此前已经提供的商品或服务，所以其费用确认与授予后发生的情况变化无关。

提问人：shaneli 时间：2018-03-09 21:57:58
陈版，我补充问下。比如股权激励协议约定员工可以立即行权，但是有条款规定未来三年内如果离职，则由大股东回购股份。这种情况下还是在授予日一次性进费用吗？

回答人：chenyiwei
看回购价格如何确定。如果按届时市价回购就不构成等待期限制；如果按授予价格（或加一定利息）回购，属于存在等待期限制。

提问人：0020 时间：2019-06-21 10:30:51
陈老师：如果不回购股份但是离职员工要支付补偿，如授予价每股 1 元，上市前离职每股支付公司 2 元补偿，收到补偿款，企业如何进行账务处理？

回答人：chenyiwei
可冲减收到补偿款当期的管理费用。